臺灣臺北地方法院刑事判決　　　　　　　 93年度訴字第291號
公　訴　人　臺灣臺北地方法院檢察署檢察官
被　　　告　丙○○
　　　　　　　　　　　八０二室.
上列被告因違反著作權法案件，經檢察官提起公訴（91年度偵字
第24385號），因被告自白犯罪，經合議庭裁定改依簡式審判程
序審理，判決如下：
    主  文
丙○○意圖營利而以重製之方法侵害他人之著作財產權，以之為
常業，處有期徒刑壹年貳月，緩刑參年。
扣案之個人電腦主機及週邊設備貳套（各含內建式稍錄機壹台）
、盜版光碟片共柒佰零壹片、空白光碟片共參佰拾貳片均沒收。
    事  實
一、丙○○前於民國（下同）85年間，因違反著作權案件，經告
    訴人華義國際股份有限公司撤回告訴，為臺灣板橋地方法院
    檢察署檢察官於85年7月12日以85年度偵字第12092號為不起
    訴處分確定。明知未經授權，不得擅自重製或散布著作權人
    之電腦程式著作，復明知「華康金蝶100」、「PC -cillin
    2001」、「PC-cillin2000」、「POWER DVD 3」、「Power
    VCR 2」、「仙劍奇俠傳」、「大富翁5」、「仙劍客棧」、
    「PHOTO IMPACT 7中文版」及「Medio Studio Pro 6.5」等
    電腦程式著作，分別係華康科技開發股份有限公司（下稱華
    康公司）、趨勢科技股份有限公司（下稱趨勢公司）、訊連
    科技股份有限公司（下稱訊連公司）、大宇資訊股份有限公
    司（下稱大宇公司）及友立資訊股份有限公司（下稱友立公
    司）享有著作權之電腦程式著作，非分別經前揭公司之同意
    同意或授權，不得擅自重製或散布或意圖散布而持有，竟基
    於侵害前揭公司電腦程式著作權之常業犯意，未經前揭公司
    之授權，先自民國（下同）90年8月10日上午8時起，在其臺
    北縣蘆洲市○○街111巷8號住處，以其所有之個人電腦主機
    與週邊設備，及利用向東森國際網路股份有限公司（下稱東
    森公司，址設臺北市○○區○○路42號9樓）所申請及租用
    之有線電視纜線網路系統（CABLE MODEM）及帳號，撥接連
    結至網際網路（浮動IP位址），並向新加坡商來科思亞洲股
    份有限公司臺灣分公司（LYCOS ASIA (SINGAPORE) PTE LTD
    ，址設臺北市○○○路170號15樓）申請免費網頁儲存空間
    ，架設名為「遊戲男孩」網站（網址為http://members.
    tripodasia.com.tw/game247/reme.htmrhome/left.htm），
    刊登以每片新臺幣（下同）80元之價格，販售未經華康公司
    、趨勢公司及訊連公司之授權，擅自燒錄上開「華康金蝶
    100」、「PC-cillin2001」、「PC-cillin2000」、「POWE
    R DVD 3」及「Power VCR 2」等電腦程式著作之盜版VCD光
    碟片廣告目錄，並在該網站留有向和信超媒體股份有限公司
    （址設臺北市松山區○○○路122號14樓）及雅虎國際資訊
    股份有限公司（下稱雅虎公司，址設臺北市中正區○○○路
    ○段100號12樓）所申請之免費電子郵件帳號（帳號分別為
    game247@gigigaga.com、game2247@yahoo.com.tw），供購
    片顧客聯絡訂購之用，且至網址為tw.rec.pcgame之網路新
    聞群組（BBS）網路討論群，刊登販售前開盜版VCD光碟片之
    廣告目錄，藉以招攬不特定上網瀏覽者選購，丙○○並於收
    取訂購盜版光碟片電子郵件後，即以其電腦主機內建之燒錄
    機及燒錄軟體，依訂單要求連續燒錄重製上開電腦程式著作
    之盜版VCD光碟片，再透過不知情之郵局郵差以代收貨價方
    式送貨予購片顧客，購片款項則直接匯至丙○○之不知情女
    友湯惠如所申設之蘆洲市第4支局郵局帳戶（戶名為湯惠如
    ，局號為000000-0號，帳號為000000-0號）內，總計獲利約
    二萬餘元。嗣為警持搜索票於同年11月21日中午12時許，至
    丙○○住處執行搜索而當場查獲，並扣得丙○○所有之個人
    電腦主機及週邊設備1套（含內建式燒錄機1臺）、盜版光碟
    片123片、預供燒錄盜版光碟片之空白光碟片112片、郵政儲
    金金融卡1只及代收貨物詳情單9紙等物。
二、詎丙○○不知悔改，復承前常業犯意，自91年1月1日起，在
    其臺北縣蘆洲市○○街111巷8號住處，以其電腦主機及週邊
    設備，利用前揭網路系統暨帳號撥接連結至網際網路，並向
    雅虎公司申請免費網頁儲存空間（網址為http://home.kimo
    .com.tw/yabee77），架設名為「亞比屋」之網站（網址為
    http://home.kimo.com.tw/yabee77/index.htm），刊登以
    每片80元之價格，販售未經大宇公司及友立公司之授權，擅
    自燒錄上開「仙劍奇俠傳」、「大富翁5」、「仙劍客棧」
    、「PHOTO IMPACT 7中文版」及「Medio Studio Pro 6.5」
    等電腦程式著作之盜版VCD光碟片廣告目錄，並在該網站留
    有向雅虎公司及臺灣微軟股份有限公司（址設臺北市○○區
    ○○路7號8樓）所申請之免費電子郵件帳號（帳號分別為
    yabee77@kimo.com.tw、yabe168@hotmail.com），供購片顧
    客聯絡訂購之用，且將上開網站網址轉址為http://fly.
    to/yabe以規避查緝，並利用發信軟體，散發販售前揭盜版
    VCD光碟片廣告目錄之電子郵件，藉以招攬不特定收信者訂
    購，丙○○於收取訂購盜版光碟片電子郵件後，即以其電腦
    主機內建之燒錄機及燒錄軟體，依訂單要求連續燒錄重製上
    開電腦程式著作之盜版VCD光碟片，再以代收貨價方式，委
    由不知情之「臺灣宅配通股份有限公司」職員送貨予購片顧
    客，購片款項則直接匯至丙○○所申設之板橋商業銀行帳號
    0000-000-0000000號戶內，總計獲利約3萬餘元。嗣為警持
    搜索票於同年2月26日，至丙○○住處執行搜索而當場查獲
    ，並扣得其所有之個人電腦主機及週邊設備1套（含內建式
    燒錄機1臺）、盜版光碟片578片、預供燒錄盜版光碟片之空
    白光碟片200片、板橋商業銀行金融卡1只及郵寄空信封3個
    等物。
三、案經內政部警政署刑事警察局移送及華康公司、趨勢公司、
    訊連公司、大宇公司、友立公司分別委由甲○○、乙○○訴
    請臺灣臺北地方法院檢察署檢察官偵查起訴。
    理  由
一、訊據被告坦承上揭犯行，為有罪之陳述，並有扣案如主文第
    2項所示之物，及代收貨物詳情等9紙、郵政儲金金融卡及板
    橋商業銀行金融卡各1只、郵寄空信封3個在卷可證，事證明
    確，其犯行洵堪認定。
二、核被告所為，係犯行為時以犯著作權法第91條第2項之罪為
    常業罪，而犯同法第94條之罪。惟著作權法嗣於92年7月9日
    修正，增列91條第3項及94條第2項，被告之犯行該當修正後
    之94條第2項，其法定刑併科罰金部分，修正為得併科新台
    幣80萬元以上，800萬元以下之罰金，較舊法得併科45萬元
    罰金不利於被告，依刑法第2條第1項但書，應適用較有利於
    被告之舊法。爰審酌其犯罪之動機、目的、手段、所生之危
    害、及其犯罪後坦承所犯等一切情狀從輕量處如主文所示之
    刑。又被告未曾受有期徒刑以上刑之宣告，有其前科表在卷
    可稽，其犯後甚表後悔，現於市場賣魚，有正當職業，已無
    再犯之虞，本院認所處之刑以暫不執行為當，併宣告緩刑3
    年以勵自新。
三、扣案之個人電腦主機及週邊設備2套（各含內建式稍錄機1台
    ）、盜版光碟片共701片、空白光碟片共312片均為被告所有
    ，用以犯本件之罪所用之物，併一著作權法第98條宣告沒收
    。
據上論斷，應依刑事訴訟法第273條之1第1項、第299條第1項前
段、90年11月12日修正之著作權法第94條、第98條、刑法第11條
前段、第2條第1項但書、第74條第1款，判決如主文。
本案經檢察官陳玉萍到庭執行職務。
中　　華　　民　　國　　94　　年　　7 　　月　　13　　日
　　　　　　　　　刑事第一庭    法　官　 劉亭柏
上正本證明與原本無異。
如不服本判決，應於判決送達後10日內向本院提出上訴狀。
                                書記官   羅欣宜
中　　華　　民　　國　　94 　 年　　8 　　月　　16　　日
修正前著作權法第九十一條
擅自以重製之方法侵害他人之著作財產權者，處六月以上三年以
下有期徒刑，得併科新台幣二十萬元以下罰金。
意圖銷售或出租而擅自以重製之方法侵害他人之著作財產權者，
處六月以上五年以下有期徒刑，得併科新台幣三十萬元以下罰金
。
修正前著作權法第九十四條
以犯第九十一條、第九十二條或第九十三條之罪為常業者，處一
年以上七年以下有期徒刑，得併科新臺幣四十五萬元以下罰金。
